# **NICOLÁS PRTENJACA**

## **FULL STACK DEVELOPER**

#### **SOBRE MI**

Soy un desarrollador full stack enfocado en el desarrollo frontend con experiencia trabajando en la creación de interfaces de usuario intuitivas y estéticas. Tengo buen ojo para el diseño pixel-perfect, teniendo en cuenta ser responsive.

# **TECNOLOGÍAS**

HTML CSS

**Javascript** 

**JQuery** React

Redux

SASS Tailwind

Photoshop Illustrator

**After Effects** 

**Figma** 

Bootstrap

Material UI

Node JS

Express JS **PostgreSQL** 

Mongo DB

Firebase GitHub

# **LENGUAJES**

Español - Nativo Inglés-B2



portfolio



nicoprten



(+54) 1167847430



micoprtenjaca@gmail.com

#### **PROYECTOS**

# Cinema Time - Henry Bootcamp (1957)



Creación en grupo de un e-commerce para la compra de entradas de cine y comida. Desarrollo ágil, con sprints de una semana y presentaciones a un product owner perteneciente al staff.

#### Post It



Clon de twitter que cuenta con login de usuarios, poder modificar tu perfil y próximamente hacer posts y ver los de los demás usuarios.

Hecho con react, redux, tailwind y firebase.

# **EXPERIENCIA**

#### Frontend Dev

Freelance

2021 - Actual

Diseño y maquetado de páginas web, cumpliendo con los mockups hechos en figma.

#### Diseñador

Freelance

2019 - 2022

Diseño spotify / instagram / youtube. Definir con el cliente la metodología de trabajo, el número de revisiones y los plazos de entrega.

# Administrativo Fundación Sales 2018 - Actual

Empecé trabajando como cadete, haciendo inventarios y ayudando a mis compañeros en la oficina. Y ahora, desde hace 3 años, ayudo en los servicios a los donantes actualizando la base de datos.

## **ESTUDIOS**

Henry

FULL STACK DEV

Bootcamp +800hs | 2022

CoderHouse

FRONTEND DEV

Desarrollo web - Javascript - React y Firebase | 2021

Da Vinci

DISEÑADOR WEB

Terciario | 2016 - 2019

UTN

INGENIERÍA EN SISTEMAS

Universidad | 2015 - 2016